# 购买材料对方给予现金折扣的问题

提问人：神在堕落 时间：2010-03-12 09:18:35
请教各位高手： 最近审计发现公司购买材料对方给与的现金折扣冲减财务费用，本人觉得应该冲减材料的采购成本。请教各位高手应该怎么做账。企业的账务处理： 借：原材料 应缴税费 财
务费用 贷：银行存款

回答人：chenyiwei
回复 楼主 神在堕落 的帖子如果确属现金折扣的，则属于企业的理财收入，应冲减财务费用较为合适。 如果是数量折扣，直接按照折扣后金额开票的，应当冲减采购成本。